---
title: "example-hyper"
author: "Nicolas Stern"
date: "2 décembre 2018"
output: html_document
---

```{r setup, include=FALSE}
knitr::opts_chunk$set(echo = TRUE)
```

## R Beispiel deskriptive Statistik
### Hypergeometrische Verteilung
#### Beispiel 1

Referenz: https://www.youtube.com/watch?v=L2KMttDm3aY

In einer Urne liegen 20 Bälle, 14 Gelb und 6 Rote. Was ist die Wahrscheinlichkeit, dass eine Stichprobe aus 5 Bälle besteht aus genau 4 Rote und 1 Gelbe?

N: Anzahl der Elemente in der Grundgesamtheit: 20 
M: Anzahl der Elemente, die für uns günstig sind: 6
n: Grösse der Stichprobe: 5
k: Anzahl der Elemente aus M, die in n enthalten sind: 4

1. Berechnung gem. Formel: 
```{r}
choose (6, 4)*choose (14, 1) / choose(20, 5)
```
N.B: choose (20,5) = total Anz. Mögliche Kombinationen aus 5 Bälle
2. Berechnung mit dypher()
```{r}
dhyper (x=4, m=6, n=14, k=5)
```

#### Beispiel 2
Poker wird mit 52 Karten gespielt, jeweils 13 Karten der Farben ♥, ♦, ♣ und ♠.  Bei der Variante Five-Card-Stud erhält jeder Spieler 5 Karten zufällig zugeteilt.

Wie gross ist die Wahrscheinlichkeit, dass der Spieler ein Flush (5 Karten derselben Farbe) erhält?

N: Anzahl der Elemente in der Grundgesamtheit: 52
M: Anzahl der Elemente, die für uns günstig sind : 13
n: Grösse der Stichprobe : 5 
k: Anzahl der Elemente aus M, die in n enthalten sind : 5
Formel in R: choose (M, k) x choose (N-M, n-k) / choose(N,n)
```{r}
choose (13, 5)*choose (39, 0) / choose(52, 5)
dhyper (x=5, m=13, n=39, k=5)
```

