---
title: "Test d'hypothèse"
author: "Nicolas Stern"
date: "20 décembre 2018"
output: html_document
---

```{r setup, include=FALSE}
knitr::opts_chunk$set(echo = TRUE)
```

# Test d'hypothèse : explication
Il s'agit de vérifier si la distribution de la taille d'une population correspond à une répartition normale. Pour celà, on utilise le je de données "survey". 

Application aux sujets mâles:
```{r}
grosse <- survey[survey$Sex == "Male",]$Height
grosse <- as.numeric(na.omit(grosse))
qqnorm(grosse)
qqline(grosse)
jarque.test(grosse)
# h0 (groesse der maenner is normal verteilt) wird nicht verworfen
install.packages("car")```



# qqplot der koerpergroessen
grosse <- survey[survey$Sex == "Male",]$Height
grosse <- as.numeric(na.omit(grosse))
qqnorm(grosse)
qqline(grosse)
jarque.test(grosse)
# h0 (groesse der maenner is normal verteilt) wird nicht verworfen
install.packages("car")

taille <- survey %>% 
  filter(Sex=="Male") %>%
  pull(Height) %>%
  na.omit()

taille
grosse

class(taille)
length(taille)

for (n in 1:length(taille)){
  print (taille[n])
}

paste(, "....", grosse[n])
